# 【请教】同一控制下企业合并及增资控股问题

提问人：ilcecily 时间：2015-07-01 16:30:21
请版主和大家帮忙看看B公司的账务处理是否正确呢？

回答人：chenyiwei
在将来解释 7 号对此问题作出进一步规定之前，你对个别报表层面调整处理方法的理解基本合理。

提问人：ilcecily 时间：2015-07-01 16:32:31
此外还有三个问题，不知道该如何理解了。 一、B公司合并报表 B公司合并报表在 6 月 30 日如何编制。 二、A公司合并报表如何编制。 三、B公司和新股东甲约定，C公司销售达到90%以前的损益都归属于新股东甲。那么B公司还可以用权益法核算嘛？因为后续期间损益都不归属于B，B如何核算呢？B的合并报表如何抵消调整呢？

回答人：chenyiwei
A和B的合并报表层面应达到的处理效果应依据 2014 年修订后合并报表准则第五十条规定确定。对利润归属的特殊约定问题，建议进一步核实这样约定的意图，以及该项目在此期间是否均由新股东主导等。